# 权益法核算

提问人：jangyanbo 时间：2016-06-20 13:29:34
陈老师好关于权益法核算的事项向您请教
甲公司向乙公司投出一组形成业务的资产（加如是固定资产），账面价值 100 万（原值 160 万，累计折旧 60 万），公允价值 150 万元。应交增值税 20 万，按照准则长期股权投资应按公允价值计量， 会计分录（ 1 ）借：长期股权投资 150 （只按照公允价值入账，不包括税金） 借：累计折旧 60 贷：固定资产原值 160 贷方；应交税金 20 贷方：营业外收入 30 会计分录（ 2 ）借：长期股权投资 170 （按照公允价值加税金入账） 借：累计折旧 60 贷：固定资产原值 160 贷方；应交税金 20 贷方：营业外收入 50 请问上述哪个分录是正确的呢，如果上述分录 2 正确，准则为何要把税金计入长期股权投资的入账价值呢 接受投资的乙方的会计分录如下： 会计分录（ 1 ）借方：固定资产 150 借方：应交税金-进项-20贷方：实收资本-150 贷方：资本公积 20 会计分录（ 2 ）借方：固定资产 150 借方：应交税金-进项-20贷方：实收资本-170 请问哪个会计分录正确呢！如果上述分录 1 正确，如何理解进行税进入资本公积核算呢

回答人：chenyiwei
1 、如果该 20 的销项税额在被投资方可以抵扣的，则投出资产的公允价值实际上＝ 150 万＋ 20 万进项税额，合计 170 万。所以你的“分录2”更合理，即把可抵扣的进项税额也作为对被投资方资本性投入的一部分。 2 、被投资方：增加实收资本（股本）的金额应由相关协议、章程约定，超出部分 20 贷记资本公积。